【裁判字號】    89,上易,134
【裁判日期】    890622
【裁判案由】    竊盜
【裁判全文】
臺灣高等法院花蓮分院刑事判決                  八十九年度上易字第一三四號
    上訴人被告  甲○○
右列上訴人即被告因竊盜案件，不服臺灣臺東地方法院八十八年度易字第五三一號中
華民國八十九年三月十六日第一審判決( 起訴案號：臺灣臺東地方法院檢察署八十八
年度偵字第一六七三號、併辦案號：八十九年度偵字第八三八號 )，提起上訴，本院
判決如左：
    主  文
原判決撤銷。
甲○○共同連續竊盜，累犯，處有期徒刑壹年。
    事  實
一甲○○曾於民國( 下同 )八十二年間犯贓物罪，經原審判處有期徒刑一年六月，本
  院改判有期徒刑一年四月確定；復於八十五年間犯傷害罪，經臺灣台中地方法院判
  處拘役三十日，臺灣高等法院台中分院判處上訴駁回確定，二案接續執行，於八十
  六年二月二十五日執行完畢。竟仍不知悔改，基於為自己不法所有之意圖及犯意聯
  絡，與黃呈樑（業經本院判處有期徒刑一年確定）於八十八年年四月十三日上午某
  時，由黃呈樑駕駛其所有車牌號碼Ｐ五－九０八七號自用小貨車，搭載甲○○，由
  台東縣台東市區出發前往台中市，於同日下午四時許，在台中市○○路與大墩七街
  口空地上，發現黃添財所有之鏟裝機一台（價值約新台幣六十七萬元）停放該處，
  遂由會駕駛鏟裝機之甲○○下車將該鏟裝機駛上黃呈樑所有前述小貨車，黃呈樑因
  不善駕駛鏟裝機，留在車上把風，二人共同以前述自用小貨車將得手之該台鏟裝機
  運回台東市區，放置於台東縣台東市○○街六十一巷五十六弄三二七號甲○○之租
  屋處，甲○○並於同年五月間將該鏟裝車送往不知情之朱文旗所開設工廠噴漆為淡
  梨黃色，甲○○再開回前述租屋處，後甲○○因另案入獄，交由黃呈樑於八十八年
  六月六日下午三時許，請不知情之周重森至甲○○前述租屋處，將該台鏟裝機開至
  台東縣台東市○○路一四二號周重森之工廠修理，於八十八年六月十日晚上九時三
  十分許，為警於該處工廠內查獲，並扣得該台鏟裝機，交由黃添財領回。又基於同
  上之概括犯意，於八十八年五月間某日，在台東市○○路○路新站前，竊取王清龍
  所有之耕耘機乙部。
二案經臺東縣警察局移送臺灣臺東地方法院檢察署檢察官偵查起訴。及於本院審理中
  移送併辦。
    理  由
一訊據上訴人即被告甲○○對於前述犯罪事實均矢口否認，辯稱：從未與黃呈樑共同
  至台中市區，鏟裝車是黃呈樑自行竊取並借放置其前述租屋處，為黃呈樑陷害云云
  。惟查，前述犯罪事實，包括被告及共同被告黃呈樑如何循何種路線至行竊地點分
  工載取該台鏟裝車，被告並且給予黃呈樑新台幣（以下同）二萬元當做報償，被告
  並要黃呈樑通知周重森至前述甲○○住處，將該台鏟裝車開往前述周重森之工廠修
  理等情，業據另案審理之共同被告黃呈樑於警訊、偵查中供承甚詳，亦經原審以證
  人身份傳訊黃呈樑結證稱於警訊、偵查中所言屬實；共同被告黃呈樑並因包括本案
  同一事實在內之竊盜罪犯行，為本院判處有期徒刑一年，有公訴人所檢送本院八十
  八年度上易字第三一七號刑事判決一件在卷足證。雖黃呈樑於警訊及偵查中均稱行
  竊地點係在彰化地區某地，然公訴人於偵查中以警察機關所攝行竊地點之相片七幀
  提示黃呈樑指認為其等行竊地點無誤（參見偵查卷第十四頁），再輔以被害人即本
  案鏟裝機所有人黃添財所指述之失竊地點，本案行為地點應為台中市○○路與大墩
  七街口空地，堪以認定，黃呈樑關於行竊地點之供述不實，此部分不予採信。另查
  ，前述鏟裝機經朱文旗重新噴漆、在周重森工廠待修等情，亦據證人朱文旗、周重
  森於警訊、偵查及供述在卷，朱文旗並於警訊、偵查及原審證稱，甲○○將鏟裝機
  開至其工廠時親口告知該鏟裝機為其所有，周重森則於偵查中稱黃呈樑告知該鏟裝
  機為甲○○所有，後者供述雖為傳聞證據，惟經原審訊問黃呈樑本人供認屬實，亦
  可採為證據。再查被告經原審訊問自承，黃呈樑不會操作鏟裝機，祇會簡單的前進
  後退而已，被告自己已有一台鏟裝機，且會操作在卷（參見原審八十九年一月二十
  一日訊問筆錄），亦據原審命被告與黃呈樑對質訊問時，黃呈樑供承不會開鏟裝機
  在卷可查（參見原審八十九年二月十八日訊問筆錄），參諸周重森於警訊所稱，係
  周重森自行至甲○○租屋處駕駛該鏟裝機回工廠修理等情，足認黃呈樑不會獨立駕
  駛鏟裝機，堪以認定，則被告所辯該鏟裝機為黃呈樑自行至台中市區竊取之情，即
  無可採信。此外，復有被害人所繪製之失竊地點現場圖、黃呈樑所繪製之行竊地點
  現場圖，及鏟裝機、放置鏟裝機、行竊現場等相片計十三幀附警訊卷足證。另被告
  亦於八十八年五月間某日，在台東市○○路○路新站竊取王清龍耕耘機乙部等情，
  亦據證人黃呈樑及被害人王清龍指訴明確。綜上所述，被告所辯無非卸責之詞，不
  足採信，本案被告犯行明確，堪可認定，應予論罪科刑，至被告於本院請求傳喚證
  人朱文旗、周重森，因該二人已於偵查及原審到庭證述明確，核無再予傳喚必要，
  併予明。
二核被告甲○○所為係犯刑法第三百二十條第一項之竊盜既遂罪，其與共同被告黃呈
  樑有犯意聯絡及行為分擔，應論以共同正犯。其等事後對該鏟裝機所為之噴漆及修
  理之行為，均為竊盜犯行後與罰之後行為，即便經被害人提起告訴，亦不另論毀損
  罪等犯行。又被告先後二次竊盜犯行，時間緊接，犯罪構成要件相同，顯係基於概
  括犯意，應論以連續犯之一罪。再被告曾於八十二年間犯贓物罪，經本院判處有期
  徒刑一年四月確定；復於八十五年間犯傷害罪，經臺灣高等法院台中分院判處拘役
  三十日確定，二案接續執行，於八十六年二月二十五日執行完畢，有本院被告全國
  前案紀錄表及臺灣台東地方法院檢察署刑案資料查註紀錄表各一件在卷可查，其受
  有期徒刑執行完畢，於五年內再犯本案最重本刑為有期徒刑以上之罪，為累犯，應
  依刑法第四十七條之規定加重其刑。原審予以論罪科刑，固非無見，惟被告八十八
  年五月間竊取耕耘機之犯行，原審未及論處尚有未合，被告之上訴意旨，否認犯罪
  ，固無可取，惟原判決既有可議，亦應撤銷改判。審酌被告前屢次犯竊盜罪及贓物
  罪之素行不佳紀錄、其等千里迢迢至台中市地區竊取之鏟裝機價值六十七萬，並造
  成被害人領回原住所花費不貲等犯罪所生危害非輕，又續竊取耕耘機，不知悔改，
  及犯罪後態度等一切情狀，量處被告有期徒刑一年。
據上論斷，應依刑事訴訟法第三百六十九條第一項前段、第三百六十四條，刑法第二
十八條、第三百二十條第一項，第四十七條、第五十六條，罰金罰鍰提高標準條例第
一條前段，判決如主文。
本案經檢察官翟光軍到庭執行職務。
中      華      民      國    八十九    年      六      月     廿二     日
                                  審判長法官  吳  鴻  章
                                        法官  林  德  盛
                                        法官  黃  永  祥
右正本證明與原本無異。
本件不得上訴。
                                      書記官  陳  淑  芬
中      華      民      國    八十九    年      六      月     廿二     日


司法院資訊處製作；財團法人民間司法改革基金會備份。
